【裁判字號】    99,交聲,2008
【裁判日期】    990714
【裁判案由】    交管條例聲異
【裁判全文】
臺灣板橋地方法院交通事件裁定        99年度交聲字第2008號
原處分機關  交通部公路總局臺北區監理所板橋監理站
異  議  人
即受處分人  甲○
上列受處分人因違反道路交通管理處罰條例案件，對於交通部公
路總局臺北區監理所板橋監理站中華民國99年6 月24日所為之板
監裁字第裁41-AY0000000號所為之裁決處分（原舉發案號：臺北
市政府警察局北市警交大字第AY0000000 號）聲明異議，本院裁
定如下：
    主  文
異議駁回。
    理  由
一、原處分意旨略以：異議人即受處分人甲○於民國99年3 月12
    日下午4 時43分許，騎乘車牌號碼P52-583 號重型機車行經
    臺北市○○路○段，因未於規定車道行駛，經臺北市政府警
    察局萬華分局警員拍照採證後逕行舉發，爰依道路交通管理
    處罰條例第45條第13款、第63條第1 項第1 款（原處分漏引
    「第1 款」，應予補充）規定，裁處罰鍰新臺幣（下同）
    600 元，並記違規點數1 點。
二、聲明異議意旨略以：異議人於99年3 月12日騎乘車牌號碼
    P52-583 號重型機車行經西園路時，因當時車速變慢，後方
    公車又不斷靠近，異議人為閃避後方公車追撞，不得已而行
    至內車道，雖然違規屬實，但此係因異議人之生命危險遭受
    迫害，方變換車道，此屬情理之常，不應裁罰。為此聲明異
    議，請求撤銷原處分等語。
三、按汽車駕駛人，駕駛機器腳踏車，不在規定車道行駛者，處
    600 元以上1800元以下罰鍰，並記違規點數1 點，道路交通
    管理處罰條例第45條第13款、第63條第1 項第1 款定有明文
    。次按汽車駕駛人之行為有經科學儀器取得證據資料證明其
    行為違規之情形，當場不能或不宜攔截製單舉發者，得逕行
    舉發；第1 項逕行舉發，應記明車輛牌照號碼、車型等可資
    辨明之資料，以汽車所有人為被通知人製單舉發，同條例第
    7 條之2 第1 項第7 款、第4 項亦各有明文規定。
四、經查：
(一)、異議人所有之車牌號碼P52-583 號重型機車，於99年3 月12
    日下午4 時43分許行經臺北市○○路○段時，未於規定車道
    行駛（機車行駛於禁行機車之車道），為警拍照採證後逕行
    製單舉發等事實，為異議人所不爭執，復有臺北市政府警察
    局99年4 月6 日北市警交大字第AY0000000 號舉發違反道路
    交通管理事件通知單影本、機車車籍資料、採證照片各1 紙
    及臺北市政府警察局萬華分局99年5 月6 日北市警萬分交字
    第09931645000 號函在卷可稽，足認異議人之機車確有行駛
    於禁行機車道之違規情事無誤。
(二)、異議人雖以前詞置辯，惟觀諸卷附採證照片，異議人之機車
    乃明顯直駛於最內側之禁行機車車道上，異議人前述所稱之
    後方公車，則行駛於其右側車道上，公車車頭距該公車前方
    之計程車及異議人之機車均尚有一定距離，該照片亦未顯示
    該公車之車速有何超速或過快之情事，則異議人之機車縱行
    駛於該公車前方，亦應係與該公車依序前進，難謂有何遭追
    撞之急迫情狀。縱認異議人原先確與上開公車行駛於相同車
    道，因行車安全之考量始變換車道，其右方之最外側車道（
    非禁行機車車道）既尚有充裕之空間，異議人自應向右變換
    車道至最外側之車道，而非無視其他用路人之安全及交通秩
    序，逕自違規駛入禁行機車車道，其上開所辯，應屬事後卸
    責之詞，要非可採。
五、綜上所述，本件事證明確，異議人騎乘機車行駛禁行車道之
    違規事實，堪以認定。原處分機關依前開道路交通管理處罰
    條例第45條第13款裁處異議人罰鍰600 元，並依同條例第63
    條第1 項第1 款之規定，記違規點數1 點，核無違誤，本件
    異議為無理由，應予駁回。
六、據上論斷，應依道路交通案件處理辦法第19條，裁定如主文
    。
中    華    民    國    99    年    7     月    14    日
                      交通法庭    法  官  吳佳穎
以上正本證明與原本無異
如不服本裁定應於送達後5日內向本院提出抗告狀
                                書記官  黃炎煌
中    華    民    國    99    年    7     月    15    日

司法院資訊處製作；財團法人民間司法改革基金會備份。
